it: Casa e giardino > Arredo: Targhe indirizzo; Flora artificiale; Alimenti artificiali; Arte; Cuscini dorsali; Cesti; Accessori mangiatoie per uccelli e piccoli animali; Mangiatoie per uccelli e piccoli animali; Accessori casette per uccelli e piccoli animali; Casette per uccelli e animali selvatici; Bagni per uccelli; Fermalibri; Ritagliabili in cartone; Fodere per cuscini per sedie e divani; Cuscini per sedie; Copridivani e copripoltrone; Componenti di orologi; Orologi; Appendiabiti e appendicappelli; Campane decorative; Bottiglie decorative; Ciotole decorative; Caraffe decorative; Lanterne decorative; Targhe decorative; Targhette e piatti decorativi; Vassoi decorativi; Zerbini; Acchiappasogni; Fiori secchi; Ecosfere; Figurine; Elementi ornamentali; Accessori per bandiere e maniche a vento; Bandiere e maniche a vento; Candele senza fiamma; Fontane e laghetti; Pietre giardini e vialetti; Misura altezza; Decalcomanie da parete; Accessori per profumi per la casa; Fragranze per la casa; Clessidra; Numeri e lettere per abitazioni; Ornamenti e sculture per il giardino; Buche delle lettere; Accessori per cassette postali; Cassette postali; Specchi; Carillon; Anelli portatovaglioli; Cartelli con messaggi divertenti; Cuscini per ottomana; Cornici; Salvadanai; Catene pluviali; Pluviometri; Magneti da frigorifero; Tappetini; Decorazioni natalizie; Bacheche portaoggetti; Copridivani; Palle di neve; Acchiappasole; Meridiane; Accessori per cuscini; Cuscini foderati; Boxer; Materiali di riempimento per vasi e decorazioni per tavoli; Vasi; Carta da parati; Segnavento e ornamenti tetti; Campane del vento; Girandole e banderuole; Calamite per finestre; Accessori per il trattamento delle finestre; Trattamenti per finestre; Mappamondi; Corone e ghirlande
el: Σπίτι & κήπος > Διακόσμηση: Πινακίδες διεύθυνσης; Τεχνητά φυτά (Flora); Τεχνητή τροφή; Έργα τέχνης; Μαξιλάρια πλάτης; Καλάθια; Αξεσουάρ για ταΐστρες πουλιών και άγριων ζώων; Ταΐστρες πουλιών & άγριων ζώων; Αξεσουάρ για σπίτια πουλιών & άγριων ζώων; Σπίτια για πουλιά & άγρια ζώα; Ποτίστρες για πουλιά; Στηρίγματα βιβλίων; Χάρτινες φιγούρες; Καλύμματα μαξιλαριών για καρέκλες & καναπέδες; Μαξιλάρια για καρέκλες & καναπέδες; Ριχτάρια για καρέκλες και καναπέδες; Εξαρτήματα ρολογιών; Ρολόγια; Κρεμάστρες παλτών και καπέλων; Διακοσμητικά κουδούνια; Διακοσμητικά μπουκάλια; Διακοσμητικά μπολ; Διακοσμητικά βάζα; Διακοσμητικά φανάρια; Διακοσμητικές πλακέτες; Διακοσμητικά πιάτα; Διακοσμητικοί δίσκοι; Πατάκια εισόδου; Ονειροπαγίδες; Αποξηραμένα λουλούδια; Οικοσφαίρες; Ειδώλια; Απολήξεις; Αξεσουάρ για σημαίες & ανεμούρια; Σημαίες και ανεμούρια; Κεριά χωρίς φλόγα; Σιντριβάνια & λίμνες; Πέτρες κήπου & πεζοδρομίου; Πίνακες μέτρησης ύψους; Αυτοκόλλητα διακόσμησης σπιτιού; Αξεσουάρ αρωμάτων σπιτιού; Αρώματα σπιτιού; Κλεψύδρες; Αριθμοί & γράμματα σπιτιών; Διακοσμητικά γκαζόν & γλυπτά κήπου; Χώροι για γράμματα (θυρίδες ταχυδρομείου); Αξεσουάρ γραμματοκιβωτίων; Γραμματοκιβώτια; Καθρέφτες; Κουτιά μουσικής; Κρίκοι πετσετών; Πρωτότυπες πινακίδες; Μαξιλάρια για ντιβάνια; Κορνίζες; Κουμπαράδες & δοχεία χρημάτων; Αλυσίδες βροχής; Μετρητές βροχής; Μαγνητάκια ψυγείου; Χαλιά; Εποχιακές & γιορτινές διακοσμήσεις; Κουτιά σκίασης (shadow boxes); Καλύμματα επίπλων; Γυάλινες σφαίρες χιονιού; Διακοσμητικά πιάστρα ηλίου; Ηλιακά ρολόγια; Αξεσουάρ διακοσμητικών μαξιλαριών; Διακοσμητικά μαξιλάρια; Μπαούλα; Γεμίσματα για βάζα & διακοσμητικά τραπεζιού; Βάζα; Ταπετσαρίες; Ανεμοδείκτες & διακοσμήσεις οροφής; Κρεμαστά διακοσμητικά με ήχο; Περιστρεφόμενοι ανεμοδείκτες & ανεμοκορδέλες; Μαγνήτες παραθύρων; Αξεσουάρ για επισκευή παραθύρων; Επισκευές παραθύρων; Υδρόγειες σφαίρες; Στεφάνια & γιρλάντες
tr: Ev ve Bahçe > Dekor: Adres Tabelaları; Yapay Floralar; Yapay Yiyecekler; Sanatsal Çalışmalar; Sırt Yastıkları; Sepetler; Kuş ve Vahşi Hayvan Yemlik Aksesuarları; Kuş ve Vahşi Hayvan Yemlikleri; Kuş Evi Aksesuarları; Kuş Yuvaları ve Vahşi Hayvan Yuvaları; Kuş Banyoları; Kitap Destekleri; Karton Figürler; Sandalye ve Kanepe Minder Kılıfları; Sandalye ve Koltuk Minderleri; Koltuk ve Kanepe Örtüleri; Saat Parçaları; Saatler; Mont ve Şapka Askılıkları; Dekoratif Ziller; Dekoratif Şişeler; Dekoratif Kaplar; Dekoratif Kavanozlar; Dekoratif Fenerler; Süs Tabakları ve Levhaları; Dekoratif Tabaklar; Dekoratif Tepsiler; Kapı Önü Paspasları; Düş Kapanları; Kurutulmuş Çiçekler; Ekosferler; Heykelcikler; Alemler; Bayrak ve Rüzgar Tulumu Aksesuarları; Bayraklar ve Rüzgar Yön Ölçerleri; Alevsiz Mumlar; Fıskiyeler ve Havuzlar; Bahçe ve Patika Taşları; Çocuk Boy Cetvelleri; Ev Dekorasyon Çıkartmaları; Ev Parfümü Aksesuarları; Ev Parfümleri; Kum Saatleri; Kapı Numaraları ve Harfleri; Çim Süsleri ve Bahçe Heykelleri; Posta Atma Delikleri; Posta Kutusu Aksesuarları; Posta Kutuları; Aynalar; Müzik Kutuları; Peçete Halkaları; Komik Uyarı İşaretleri; Osmanlı Minderleri; Resim Çerçeveleri; Kumbaralar ve Para Kutuları; Yağmur Zincirleri; Yağışölçerler; Buzdolabı Magnetleri; Kilimler; Mevsim ve Bayram Dekorasyonları; Camlı Kutular; Koltuk Kılıfları; Kar Küreleri; Günışığı Yakalayıcılar; Güneş Saatleri; Dekoratif Yastık Aksesuarları; Kırlentler; Sandıklar; Vazo Dolguları ve Masaüstü Süsleme Taşları; Vazolar; Duvar Kağıdı; Yelkovanlar ve Çatı Süsleri; Rüzgar Zilleri; Rüzgar Gülleri ve Fırıldakları; Pencere Magnetleri; Pencere Dekoru Aksesuarları; Pencere Dekorları; Küre Atlaslar; Çelenk ve Taçlar
ja: ホーム・ガーデン > インテリア・エクステリア: 表札; 造花・人工樹木; 食品サンプル; 美術品; 背もたれクッション; かご・バスケット; 庭用餌箱関連用品; 庭用餌箱; 巣箱関連用品; 鳥小屋、動物小屋; バードバス; ブックエンド; パネルボード; 椅子・ソファー用クッションカバー; 座布団・クッション; チェア＆ソファ用スロー; 時計部品; 時計; コートハンガー; 飾りベル; 飾りボトル; 飾りボウル; 飾り瓶; 装飾用ランタン; 飾り額; 飾り皿; 飾りトレー; ドアマット; ドリームキャッチャー; ドライフラワー; エコスフィア; 人形; フィニアル; 旗・吹流し関連用品; 旗・吹流し; LEDキャンドルライト; 噴水・池; 庭石・飛び石; 身長計; ウォールステッカー; 家庭芳香用品; ホームフレグランス; 砂時計; 表札用切り文字; ガーデン装飾品; 郵便差入口; 郵便ポスト用品; ポスト・郵便受け; 鏡; オルゴール; ナプキンリング; インテリア看板; オットマンクッション; 額縁; 貯金箱; 鎖樋; 雨量計; 冷蔵庫用マグネット; ラグ; 季節の飾り; シャドーボックス; ソファーカバー; スノードーム; サンキャッチャー; 日時計; スローピロー用アクセサリー; クッション; トランク; 装飾用ストーン・ビー玉; 花瓶; 壁紙・クロス; 風向計・屋根飾り; 風鈴・ウィンドチャイム; かざぐるま・ウインドスピナー; 窓用マグネット; 窓飾り; 窓用品; 地球儀; リース・ガーランド
hu: Otthon és kert > Dekoráció: Címtáblák; Mesterséges flóra; Mesterséges élelmiszer; Műalkotások; Háttámlapárnák; Kosarak; Madár- és vadetető-kiegészítők; Madár- és vadetetők; Madár- és vadház-kiegészítők; Madár- és vadházak; Madárfürdők; Könyvtartók; Kartonkivágások; Szék- és kanapé-párnahuzatok; Szék- és kanapépárnák; Foteltakarók és kanapéterítők; Óraalkatrészek; Órák; Kabát- és kalaptartók; Dekoratív csengők; Dekoratív palackok; Dekoratív tálak; Dekoratív üvegek; Dekoratív lámpások; Dekoratív plakettek; Dekoratív tányérok; Dekoratív tálcák; Ajtóalátétek; Álomfogók; Szárított virágok; Ökoszférák; Figurák; Díszítőcsúcsok; Zászló- és szélzsákosrúd-kiegészítők; Zászlók és szélzsákok; Láng nélküli gyertyák; Szökőkutak és tavak; Kert- és lépőkövek; Növekedési diagramok; Otthoni dekorációs matricák; Otthoniillat-kiegészítők; Otthoni illatok; Homokórák; Házszámok és betűk; Gyepdíszek és kerti szobrok; Levélbedobó nyílások; Postaláda-kiegészítők; Postaládák; Tükrök; Zenedobozok; Szalvétagyűrűk; Tréfás táblák; Ottománpárnák; Képkeretek; Malacperselyek és pénzesüvegek; Esőláncok; Esőmérők; Hűtőszekrény-mágnesek; Szőnyegek; Szezonális és ünnepi dekorációk; Árnyékdobozok; Bútorvédő huzatok; Hógömbök; Napfogók; Napórák; Díszpárnák kiegészítői; Díszpárnák; Csomagtartók; Vázatöltők és asztali szóróanyagok; Vázák; Háttérkép; Időjárásjelzők és tetődekoráció; Szélcsengők; Szélkerekek és -pörgettyűk; Ablakmágnesek; Ablakkezelő-kiegészítők; Ablakkezelések; Világgömbök; Koszorúk és girlandok
nl: Huis en tuin > Decoratie: Adresbordjes; Kunstflora; Kunstvoedsel; Kunst; Rugkussens; Manden; Accessoires voor voerbakken voor vogels en wild; Voerbakken voor vogels en wild; Accessoires voor vogelhuisjes; Vogel- en dierenhuizen; Vogelbadjes; Boekensteunen; Kartonnen figuren; Hoezen voor stoelkussens; Stoelkussens; Stoel- en bankplaids; Klokonderdelen; Klokken; Kapstokken voor jassen en hoeden; Decoratieve bellen; Sierflessen; Decoratieve schalen; Decoratieve potten; Decoratieve lantaarns; Decoratiebordjes; Decoratieve borden; Sierschalen; Deurmatten; Dromenvangers; Droogbloemen; Ecosferen; Beeldjes; Eindstukken; Accessoires voor vlaggen en windzakken; Vlaggen en windzakken; Kaarsen zonder vlam; Fonteinen en vijvers; Tuintegels en stapstenen; Groeimeters; Decoratiestickers; Accessoires voor huisparfums; Interieurparfums; Zandlopers; Huisnummers en -letters; Gazonornamenten en tuinbeelden; Postvakken; Accessoires voor brievenbussen; Brievenbussen; Spiegels; Muziekdozen; Servetringen; Gepersonaliseerde borden; Ottomane-kussens; Fotolijstjes; Spaarpotten; Regenkettingen; Regenmeters; Koelkastmagneten; Kleden; Seizoens- en feestdagdecoraties; Vitrinedoosjes; Meubelhoezen; Sneeuwbollen; Zonvangers; Zonnewijzers; Accessoires voor sierkussens; Kussentjes; Zwembroek; Opvulmateriaal voor vazen en losse tafeldecoratie; Vazen; Behang; Windvanen en dakversiering; Windklokken; Windmolentjes en -spinners; Raammagneten; Accessoires voor de behandeling van ramen; Raambekleding; Wereldbollen; Kransen en slingers
zh-TW: 居家和庭園 > 裝飾用品: 地址門牌; 人造花; 食物模型; 藝術品; 靠枕; 籃子; 鳥類/野生動物餵食器配件; 鳥類/野生動物餵食器; 鳥屋配件; 鳥屋/野生動物屋; 鳥浴池; 書立; 人型立牌; 椅墊/沙發套; 椅墊/沙發墊; 椅套與沙發罩; 時鐘零件; 時鐘; 掛衣架; 裝飾用鈴; 裝飾用瓶; 裝飾用碗; 裝飾用瓶罐; 裝飾燈籠; 裝飾用牌; 裝飾盤; 裝飾用盤; 門墊; 捕夢網; 乾燥花; 生態球; 小雕像; 屋脊飾; 旗幟/風向袋配件; 旗幟和風向袋; 無煙電子蠟燭; 噴泉和水池; 花園腳踏石; 成長曲線表; 壁飾貼紙; 居家香氛用品; 居家香氛; 沙漏; 門牌數字/字母; 草皮裝飾和花園雕塑品; 投信口; 郵箱配件; 郵箱; 鏡子; 音樂盒; 餐巾環; 創意標誌; 椅凳座墊; 畫框; 撲滿/存錢筒; 落水鏈; 雨量計; 冰箱磁鐵; 地毯; 季節性飾品; 展示盒; 家具套; 雪景球; 折射陽光飾品; 日晷; 抱枕配件; 沙發枕; 大型硬殼箱; 花瓶填充物和桌檯裝飾品; 花瓶; 壁紙; 風向標/屋頂裝飾; 風鈴; 風車/風陀螺; 窗戶磁鐵; 窗上用品配件; 窗飾; 地球儀; 花圈和花葉裝飾帶
pt-PT: Casa e jardim > Decoração: Sinais de placas de endereço; Flora artificial; Comida artificial; Trabalhos artísticos; Almofadas de encosto de costas; Cestos; Acessórios para comedouros de pássaros e vida selvagem; Comedouros de pássaros e vida selvagem; Acessórios de casas para pássaros e vida selvagem; Casas para pássaros e vida selvagem; Acessórios para banho de pássaros; Porta-livros; Moldes de papelão; Fronhas de almofadas de sofás e cadeiras; Almofadas e coxins de sofás e cadeiras; Mantas para cadeiras e sofás; Peças de relógio; Relógios; Cabides para chapéus e casacos; Sinos decorativos; Garrafas decorativas; Taças decorativas; Jarros decorativos; Lanternas decorativas; Placas decorativas; Pratos decorativos; Tabuleiros decorativos; Tapetes de porta; Caçadores de sonhos; Flores secas; Ecosferas; Estatuetas; Finials; Acessórios de bandeiras e birutas; Bandeiras e birutas; Velas sem chama; Fontes e lagos; Jardim e pedras decorativas; Gráficos de crescimento; Autocolantes de decoração para a casa; Acessórios de fragrância para a casa; Fragrâncias para a casa; Ampulhetas; Números e letras de casa; Ornamentos e esculturas de jardim; Tampas de caixas de correio; Acessórios de caixas de correio; Caixas de correio; Espelhos; Caixas de música; Anéis de guardanapos; Placas de avisos diversos; Almofadas de otomana; Molduras; Mealheiros; Correntes de chuva; Pluviómetros; Ímanes de frigorífico; Tapetes; Decorações sazonais e de férias; Molduras tipo vitrines; Proteções de sofá; Globos de neve; Apanhadores de sol; Relógios de sol; Acessórios para almofadas decorativas; Almofadas decorativas; Baús; Enchimentos para jarras e dispersão de mesa; Jarras; Papel de parede; Cata-ventos e decoração de telhado; Espanta espíritos; Cataventos; Ímanes de janela; Acessórios de tratamento de janelas; Tratamentos de janelas; Globos terrestres; Coroas e grinaldas
zh-CN: 家居与园艺 > 装饰: 地址门牌标志; 仿真植物; 仿真食品; 艺术品; 腰靠; 收纳篮/收纳筐; 鸟类/野生动物喂食器配件; 鸟类/野生动物喂食器; 鸟屋/野生动物房屋配件; 鸟类/野生动物住所; 鸟池; 书立; 人像立牌; 座垫/沙发垫套; 座垫/沙发垫; 椅子与沙发披毯; 钟部件; 时钟; 衣帽架; 装饰铃铛; 装饰性瓶子; 装饰碗; 装饰罐; 装饰灯笼; 装饰牌; 装饰板; 装饰托盘; 门垫; 捕梦网; 干花; 水生生态瓶; 手办; 尖顶装饰; 旗帜/风向旗配件; 旗帜/风向旗; 电子蜡烛; 喷泉/池塘; 观赏石及踏脚石; 身高墙贴; 墙贴/壁贴; 居家香氛用品; 家居香氛; 沙漏; 门牌号/字母; 草坪装饰品/园艺雕塑; 信件投递口; 信箱配件; 信箱; 镜子; 音乐盒; 餐巾环; 趣味标识; 脚凳软垫; 相框/画框; 零钱罐/存钱罐; 雨链; 雨量计; 冰箱磁贴; 地毯; 节假日装饰品; 玻璃盖陈列框; 家具套; 雪花玻璃球; 彩色玻璃挂饰; 日晷; 抱枕配件; 抱枕; 大衣箱/储物箱; 花瓶填充料/珠子/石头等; 花瓶; 壁纸; 风向标与屋顶饰物; 风铃; 风轮/风车; 磁铁窗户装饰; 窗饰配件; 窗饰; 地球仪; 装饰性花环
de: Heim & Garten > Dekoration: Hausnummernschilder; Künstliche Bepflanzung; Lebensmittel-Attrappen; Kunst; Rückenstützkissen; Körbe; Zubehör für Futterspender; Futterspender; Vogelhaus-Zubehör; Vogel- und Tierhäuschen; Vogeltränken; Buchstützen; Kartonschablonen; Sitzpolsterbezüge; Sitzpolster; Stuhl- & Sofaüberwürfe; Uhrbauteile; Uhren; Garderoben; Zierglocken; Dekorative Flaschen; Schalen; Dekorative Gefäße; Deko-Laternen; Ziertafeln; Dekorteller; Tabletts; Fußmatten; Traumfänger; Trockenblumen; Ecosphere-Kugeln; Figuren; Kreuzblumen; Zubehör für Fahnen & Windsäcke; Flaggen & Windsäcke; Flammenlose Kerzen; Brunnen & Teiche; Garten- & Trittsteine; Kindermesslatten; Deko-Aufkleber; Raumduft-Zubehör; Raumdüfte; Sanduhren; Hausnummern & Buchstaben; Gartendeko; Briefschlitze; Briefkasten-Zubehör; Briefkästen; Spiegel; Spieluhren; Serviettenringe; Spaßschilder; Quadratische Sitzkissen; Bilderrahmen; Sparschweine & -Dosen; Regenketten; Niederschlags-Messgeräte; Kühlschrankmagnete; Teppiche; Festtags-Dekoartikel; Schaukästen; Schonbezüge; Schneekugeln; Glasfensterbilder; Sonnenuhren; Kissenzubehör; Zierkissen; Trunks; Vasenfüller & Streudeko; Vasen; Tapeten; Wetterfahnen & Dachdekoration; Windglocken; Windräder & -spiele; Fensterschmuckmagnete; Zubehör zur Fensterdekoration; Fensterdrapierung; Globen; Kränze & Girlanden
vi: Nhà và vườn > Trang trí: Biển số nhà; Hoa giả; Thức ăn giả; Tác phẩm nghệ thuật; Gối tựa lưng; Giỏ; Phụ kiện đồ cho chim và động vật hoang dã ăn; Dụng cụ cho chim và động vật hoang dã ăn; Phụ kiện lồng chim và chuồng dành cho động vật hoang dã; Chuồng chim & nhà cho động vật hoang dã; Bồn tắm cho chim; Kệ giữ sách; Hình cắt nhân vật bằng bìa; Vỏ đệm ghế và sofa; Đệm ghế và sofa; Khăn phủ ghế và sofa; Linh kiện đồng hồ; Đồng hồ báo giờ; Giá/cây treo áo khoác và mũ; Chuông trang trí; Chai lọ trang trí; Bát trang trí; Bình lọ trang trí; Đèn Lồng Trang Trí; Tấm trang trí; Đĩa trang trí; Khay trang trí; Thảm cửa; Bùa dreamcatcher; Hoa khô; Bể thủy sinh; Tượng nhỏ; Hình trang trí đỉnh chóp; Phụ kiện cờ; Cờ và cờ gió; Nến điện; Đài phun nước và ao hồ; Đá lát sân vườn; Decal dán tường đo chiều cao; Decal trang trí nhà; Phụ kiện nước hoa trong nhà; Sản phẩm làm thơm phòng; Đồng hồ cát; Chữ và số gắn biển số nhà; Đồ trang trí thảm cỏ và tượng đặt trong vườn; Khe để thư; Phụ kiện cho hộp thư; Hộp thư; Gương; Hộp nhạc; Vòng trang trí khăn ăn; Biển chỉ dẫn trang trí; Đệm ghế ottoman; Khung ảnh; Lợn tiết kiệm và hũ tiền; Sợi mưa; Vũ kế; Nam châm trang trí tủ lạnh; Thảm trải sàn cỡ nhỏ; Đồ trang trí theo mùa và ngày lễ; Hộp bóng; Khăn phủ đồ nội thất; Quả cầu tuyết; Kính đón nắng; Đồng hồ mặt trời; Phụ Kiện Gối Trang Trí; Gối trang trí; Quần lót vuông; Đồ trang trí lọ hoa và bàn; Bình hoa; Giấy dán tường; Chong chóng gió và trang trí mái nhà; Chuông gió; Vòng quay & chong chóng; Nam châm cửa sổ; Phụ kiện cho cửa sổ; Giải pháp trang trí cửa sổ; Quả địa cầu; Vòng hoa
cs: Dům a zahrada > Bytové doplňky a dekorace: Domovní cedulky; Umělá flóra; Umělé potraviny; Výtvarné umění; Polštářová opěradla; Koše; Příslušenství ke krmítkům; Krmítka pro ptáky a jiné živočichy; Příslušenství ke krmítkům na zahradu; Budky pro ptáky a jiné živočichy; Bazénky pro ptáky; Zarážky na knihy; Kartonové postavy; Potahy polštářů na křesla a pohovky; Polštářky na křesla a pohovky; Přehozy na židle a pohovky; Hodinové součástky; Hodiny; Věšáky na kabáty a klobouky; Dekorativní zvonky; Dekorativní lahve; Dekorativní mísy; Dekorativní sklenice; Dekorativní lucerny; Dekorativní plakety; Dekorativní talíře; Dekorativní podnosy; Rohožky; Lapače snů; Sušené květiny; Ekosféry; Figurky; Ozdobné hlavice; Prapory a větrné rukávy – příslušenství; Vlajky a větrné rukávy; Bezplamenné svíčky; Fontány a jezírka; Zahradní a chodníčkové kameny; Dětské metry; Dekorativní samolepky do interiéru; Příslušenství k interiérovým parfémům; Domácí vůně; Přesýpací hodiny; Domovní čísla a písmena; Zahradní dekorace; Vhozy pro poštu; Poštovní schránky – příslušenství; Poštovní schránky; Zrcadla; Hudební automaty; Kroužky na ubrousky; Dekorativní cedule; Polštáře na taburety; Rámy na obrazy; Prasátka a pokladničky; Okapové řetězy; Měrky vody; Magnety na lednice; Koberečky; Slavnostní a sezónní dekorace; Pamětní vitríny; Povlaky; Sněhové koule; Skleněné dekorace do oken; Sluneční hodiny; Doplňky k polštářům; Polštářky; Cestovní kufry; Výplně váz a dekorace na stůl; Vázy; Tapety; Korouhvičky a střešní dekorace; Závěsné zvonkohry; Zahradní větrníky; Magnety na okna; Závěsy a záclony; Okenní dekorace; Glóbusy; Věnce a girlandy
ro-RO: Casă și grădină > Decorațiuni: Indicatoare adresă; Plante artificiale; Alimente artificiale; Opere de artă; Perne pentru spătar; Coșuri; Accesorii pentru dispozitive pentru hrănire păsări și animale sălbatice; Dispozitive pentru hrănire păsări și animale sălbatice; Accesorii pentru căsuțe pentru păsări și animale sălbatice; Căsuțe pentru păsări și animale sălbatice; Băi pentru păsări; Suporturi pentru cărți; Decupaje din carton; Huse de perne pentru scaune și canapea; Perne pentru scaune și canapea; Pături decorative pentru scaune și canapele; Piese de ceasuri; Ceasuri; Rafturi pentru haine și pălării; Clopoței decorativi; Sticle decorative; Boluri decorative; Borcane decorative; Felinare decorative; Plăci decorative; Farfurii decorative; Tăvi decorative; Covorașe de intrare; Ornament dreamcatcher; Flori uscate; Ecosfere; Figurine; Vârfuri; Accesorii pentru steaguri și mâneci de vânt; Steaguri și mâneci de vânt; Lumânări fără flacără; Fântâni și iazuri; Pietre pentru grădini și cărări; Grafice de creștere; Autocolante pentru decorarea casei; Accesorii pentru parfumuri pentru casă; Parfumuri pentru casă; Clepsidre; Numere și litere pentru case; Ornamente pentru gazon și sculpturi de grădină; Fante cutii poștale; Accesorii pentru cutia poștală; Cutii poștale; Oglinzi; Cutii muzicale; Inele pentru șervețele; Obiecte decorative amuzante; Perne pentru taburete; Rame pentru fotografii; Pușculițe și borcane pentru bani; Lanțuri de ploaie; Pluviometre; Magneți pentru frigider; Covoare; Decorațiuni de sezon și de sărbători; Rame foto adânci; Huse; Globuri de zăpadă; Ornamente pentru ferestre; Cadrane solare; Accesorii pentru perne decorative; Pernuțe decorative; Cufere; Accesorii decorative pentru vaze și decorațiuni pentru masă; Vaze; Tapet; Giruete și decorațiuni pentru acoperișuri; Clopoței de vânt; Moriști de vânt și decorațiuni rotative; Magneți pentru ferestre; Accesorii decorațiuni pentru ferestre; Decorațiuni pentru ferestre; Globuri pământești; Coroane și ghirlande
bg-BG: Дом и градина > Декорация: Адресни табели; Изкуствена флора; Изкуствена храна; Произведения на изкуството; Възглавници за опора на гърба; Кошове; Аксесоари за хранилки за птици и диви животни; Хранилки за птици и диви животни; Аксесоари за къщи за птици и диви животни; Къщи за птици и диви животни; Вани за птици; Подпори за книги; Картонени фигури в реален размер; Калъфи за възглавници на столове и дивани; Калъфи за столове и дивани; Покривала за столове и дивани; Части за часовници; Часовници; Стойки за палта и шапки; Декоративни камбанки; Декоративни бутилки; Декоративни купи; Декоративни буркани; Декоративни фенери; Декоративни плакети; Декоративни чинии; Декоративни подноси; Изтривалки за врати; Ловци на сънища; Сухи цветя; Екосфери; Фигурки; Завършващи елементи; Аксесоари за знамена и ветропоказатели; Знамена и ветропоказатели; Безпламъчни свещи; Фонтани и езера; Камъни за градини и пътеки; Графики на растежа; Декоративни стикери за дома; Ароматни аксесоари за дома; Аромати за дома; Пясъчни часовници; Номера на къщи и букви; Орнаменти за морава и градински скулптури; Пощенски отвори; Аксесоари за пощенска кутия; Пощенски кутии; Огледала; Музикални кутии; Пръстени за салфетки; Различни табели; Възглавници за отоманки; Рамки за картини; Касички и бурканчета за пари; Вериги за дъжд; Дъждомери; Магнити за хладилник; Килими; Сезонни и празнични декорации; Дълбоки рамки за снимки и предмети; Покривала за дивани; Снежни глобуси; Кристали улавящи слънцето; Слънчеви часовници; Аксесоари за декоративни възглавници; Декоративни възглавници; Сандъци; Декоративни камъчета за вази и маси; Вази; Тапет; Ветропоказатели и декорации за покрив; Вятърни камбанки; Вятърни колела и въртележки; Магнити за прозорци; Аксесоари за декорация за прозорци; Декорация за прозорци; Глобуси; Венци и гирлянди
sl-SI: Dom in vrt > Dekoracija: Hišne številke; Umetne rastline; Umetna hrana; Umetnine; Blazine za hrbet; Košare; Dodatki za krmilnice za ptice in divje živali; Krmilnice za ptice in divje živali; Dodatki za hišice za ptice in divje živali; Hišice za ptice in divje živali; Ptičje kopeli; Oporniki za knjige; Izrezki iz kartona; Prevleke za blazine za stole in sedežne garniture; Blazine za stole in sedežne garniture; Pregrinjala za stole in kavče; Deli za ure; Ure; Obešalniki za plašče in klobuke; Okrasni zvončki; Okrasne steklenice; Okrasne sklede; Dekorativni kozarci; Dekorativne luči; Okrasne plošče; Okrasni krožniki; Okrasni pladnji; Predpražniki; Lovilci sanj; Suho cvetje; Ekosfere; Figurice; Okrasni zaključki; Dodatki za zastave in vetrne vreče; Zastave in vetrne vreče; Sveče brez plamenov; Fontane in ribniki; Terasne in pohodne plošče; Stenski metri za merjenje višine; Nalepke za dekoracijo doma; Dodatki za dišave za dom; Dišave za dom; Peščene ure; Hišne številke in napisi; Okraski za trato in vrtne skulpture; Pisemske reže; Dodatki za poštne nabiralnike; Poštni nabiralniki; Ogledala; Glasbene skrinjice; Obroči za prtičke; Okrasni napisi; Blazine za otomane; Okvirji za slike; Hranilniki in kozarci za denar; Dežne verige; Merilniki padavin; Magneti za hladilnik; Preproge; Sezonski in praznični okraski; Razstavne škatle; Prevleke; Snežne krogle; Lovilci sonca; Sončne ure; Dodatki za okrasne blazine; Okrasne blazine; Skrinje; Polnila za vaze in okrasni elementi za mizo; Vaze; Tapete; Okrasni strešni elementi in strešna dekoracija; Vetrni zvončki; Vetrnice in vetrna kolesa; Magneti za okna; Dodatki za obdelavo oken; Obdelava oken; Globusi; Venci in girlande
ko: 가정/원예 용품 > 실내 장식: 명패; 조화; 음식 모형; 아트워크; 등받이 쿠션; 바구니; 새/야생동물 먹이통 부대용품; 새/야생 동물 먹이 공급기; 새집/야생동물집 부대용품; 새집/야생동물집; 새 목욕통; 북엔드; 등신대; 의자/소파 쿠션 커버; 의자/소파 쿠션; 의자 및 소파 커버; 시계 부품; 벽시계/실내용 시계; 코트/모자 걸이; 장식용 종; 장식용 병; 장식용 그릇; 장식용 단지; 장식용 랜턴; 장식판; 장식용 접시; 장식용 트레이; 현관 매트; 드림캐처; 드라이플라워; 에코스피어; 작은 조각상; 꼭대기 장식; 깃발/풍향계 부대용품; 깃발/풍향계; 전자 초; 분수/연못; 정원석/디딤돌; 키재기 판; 실내 장식 스티커; 실내 방향제 부대용품; 실내 방향제; 모래시계; 장식용 글자; 잔디 장식/정원 조각; 우편물 투입구; 우편함 부대용품; 우편함; 거울; 뮤직 박스; 냅킨 고리; 패러디 문구 표지판; 오토만 쿠션; 액자; 돼지 저금통/현금 보관통; 낙수 홈통; 우량계; 냉장고 자석; 러그; 명절/크리스마스 장식; 섀도 박스; 가구 덮개; 스노볼; 선캐처; 해시계; 쿠션 액세서리; 장식용 쿠션; 트렁크; 꽃병 필러/테이블 장식용품; 꽃병; 벽지; 풍향계/지붕 장식; 풍경; 조경용 바람개비; 창문용 자석; 창문 인테리어 부대용품; 창문 인테리어; 지구본; 화환/화관
fr: Maison et jardin > Décorations: Plaques d’adresse; Fleurs et plantes artificielles; Alimentation artificielle; Œuvres d’art; Oreillers de soutien pour le dos; Paniers; Accessoires de mangeoires à oiseaux et animaux sauvages; Mangeoires pour oiseaux et animaux sauvages; Accessoires pour nichoirs; Cabanes à oiseaux et à animaux sauvages; Abreuvoirs à oiseaux; Serre-livres; Silhouettes en carton; Housses de coussin pour chaises et canapés; Coussins pour fauteuils et canapés; Plaids et jetés pour fauteuils et canapés; Pièces d’horloges; Horloges; Porte-manteaux et porte-chapeaux; Cloches décoratives; Bouteilles décoratives; Saladiers décoratifs; Pots décoratifs; Lanternes décoratives; Plaques décoratives; Assiettes décoratives; Plateaux décoratifs; Paillassons; Capteurs de rêves; Fleurs séchées; Écosphères; Figurines; Épis de faîtage; Accessoires pour drapeaux et manches à air; Drapeaux et manches à air; Bougies sans flamme; Fontaines et bassins; Pierres de jardin et pas japonais; Toises de croissance; Stickers de décoration d’intérieur; Accessoires pour parfums d’intérieur; Parfums d’intérieur; Sabliers; Chiffres et lettres décoratifs; Décorations de pelouse et sculptures de jardin; Fentes à lettres; Accessoires de boîte aux lettres; Boîtes aux lettres; Miroirs; Boîtes à musique; Ronds de serviettes; Plaques humoristiques; Coussins pour ottomane; Cadres photo; Tirelires et pots à monnaie; Chaînes de pluie; Pluviomètres; Aimants pour réfrigérateurs; Petits tapis; Décorations de Noël et saisonnières; Présentoirs; Housses; Boules à neige; Attrape-soleil; Cadrans solaires; Accessoires pour coussins décoratifs; Coussins décoratifs; Malles; Cailloux de table et matériaux de remplissage pour vases; Vases; Papiers peints; Girouettes et décorations de toit; Carillons; Roues à vent et girouettes; Décorations magnétiques pour fenêtres; Accessoires pour le traitement des fenêtres; Habillages de fenêtre; Globes terrestres; Couronnes et guirlandes
es: Casa y jardín > Decoración: Rótulos para casas; Flora artificial; Alimentos artificiales; Obras de arte; Almohadas lumbares; Cestas; Accesorios de comederos para pájaros; Comederos para fauna silvestre; Accesorios de casas para pájaros; Jaulas para pájaros y animales; Pilas para pájaros; Sujetalibros; Recortables de cartón; Fundas de cojines para sillas y sofás; Cojines para sillas y sofás; Mantas para sillones y sofás; Piezas de reloj; Relojes; Percheros para sombreros y abrigos; Campanas decorativas; Botellas decorativas; Boles decorativos; Jarrones decorativos; Faroles decorativos; Placas decorativas; Platos decorativos; Bandejas decorativas; Felpudos; Atrapasueños; Flores secas; Ecosferas; Figuras; Pináculos; Accesorios para banderas y mangas de viento; Banderas y mangas de viento; Velas sin llama; Fuentes y estanques; Piedras de jardín y caminos de piedras; Medidores para niños; Adornos de pared; Accesorios de fragancias para el hogar; Fragancias para el hogar; Relojes de arena; Números y letras para casas; Adornos para césped y esculturas para jardín; Ranuras de correo; Accesorios para buzones; Buzones de correo; Espejos; Cajas de música; Servilleteros; Letreros originales; Cojines para otomanas; Marcos para fotos; Huchas y botes de dinero; Cadenas de lluvia; Pluviómetros; Imanes para el frigorífico; Alfombras; Decoraciones festivas y estacionales; Marcos tipo caja; Fundas; Bolas de nieve; Atrapasoles; Relojes de sol; Accesorios para cojines decorativos; Cojines; Baúles; Rellenos para jarrones y decoraciones para mesas; Floreros; Papel pintado; Veletas y decoración de tejados; Carillones de viento; Molinillos de viento; Imanes para ventanas; Accesorios de elementos decorativos para ventanas; Tratamientos de la ventana; Globos terráqueos; Coronas y guirnaldas
th: บ้านและสวน > ของประดับตกแต่ง: ป้ายสำหรับที่อยู่; ดอกไม้ปลอม; อาหารปลอม; อาร์ตเวิร์ก; หมอนรองหลัง; ตะกร้า; อุปกรณ์ที่ให้อาหารนกและสัตว์ป่า; เครื่องให้อาหารนกและสัตว์ป่า; อุปกรณ์บ้านนกและสัตว์ป่า; บ้านนกและสัตว์ป่า; อ่างน้ำนก; ที่กั้นหนังสือ; แผ่นป้ายคนที่ทำจากกระดาษแข็ง; ผ้าคลุมเบาะรองเก้าอี้และโซฟา; เบาะรองเก้าอี้และโซฟา; ผ้าคลุมเก้าอี้และโซฟา; ชิ้นส่วนนาฬิกา; นาฬิกา; ชั้นวางเสื้อคลุมและหมวก; ระฆังตกแต่ง; ขวดตกแต่ง; ชามตกแต่ง; ขวดโหลตกแต่ง; โคมไฟประดับ; แผ่นสลักตกแต่ง; จานตกแต่ง; ถาดตกแต่ง; พรมเช็ดเท้า; ตาข่ายดักฝัน; ดอกไม้แห้ง; สวนขวด; หุ่นตัวเล็ก; เครื่องยอด; อุปกรณ์ธงและถุงลมรูปกรวย; ธงและถุงลมรูปกรวย; เทียนไฟฟ้า; น้ำพุและสระน้ำ; หินตกแต่งสวน; แผนภูมิการเจริญเติบโต; สติกเกอร์ตกแต่งบ้าน; อุปกรณ์เครื่องหอมสำหรับบ้าน; น้ำหอมที่ใช้ในบ้าน; นาฬิกาทราย; ตัวเลขและตัวอักษรสำหรับที่อยู่; ที่ตกแต่งสนามหญ้าและรูปแกะสลักในสวน; ช่องจดหมาย; อุปกรณ์กล่องจดหมาย; กล่องจดหมาย; กระจก; กล่องดนตรี; ห่วงรัดผ้าเช็ดปาก; ป้ายล้อเลียน; เบาะรองนั่งออตโตมัน; กรอบรูป; กระปุกออมสินและโถใส่เงิน; โซ่รางน้ำฝน; มาตรวัดน้ำฝน; แม่เหล็กติดตู้เย็น; พรม; การตกแต่งตามเทศกาลและวันหยุด; กล่องแสดงงานฝีมือ; ผ้าสำหรับคลุมเครื่องเรือน; สโนว์โกลบ; ที่ดักแสง; นาฬิกาแดด; อุปกรณ์ตกแต่งหมอนอิง; หมอนอิง; หีบ; สิ่งที่เติมใส่แจกันและเครื่องประดับแบบกระจายบนโต๊ะ; แจกัน; กระดาษปิดฝาผนัง; กันหันสำหรับชี้ทิศทางลมและที่ตกแต่งหลังคา; โมบาย; กังหันลม; แม่เหล็กติดกระจกหน้าต่าง; อุปกรณ์ตกแต่งหน้าต่าง; การตกแต่งหน้าต่าง; ลูกโลก; พวงดอกไม้
sk-SK: Dom a záhrada > Dekorácie: Domové čísla; Umelé rastliny; Umelé potraviny; Umelecké dielo; Podporné vankúše; Koše; Príslušenstvo pre kŕmidlá pre vtáky a divú zver; Kŕmidlá pre vtáky a divú zver; Príslušenstvo k búdkam pre vtáky a zvieratá; Búdky pre vtáky a zvieratá; Vtáčie kúpele; Knižné zarážky; Kartónové postavy; Poťahy na vankúše na kreslá a pohovky; Vankúše na kreslá a pohovky; Prehozy na stoličky a pohovky; Časti hodín; Hodiny; Vešiaky na kabáty a klobúky; Dekoratívne zvončeky; Dekoratívne fľaše; Dekoratívne misky; Dekoratívne nádoby; Dekoratívne lampáše; Dekoratívne reliéfy; Dekoratívne taniere; Dekoratívne podnosy; Rohože; Lapače snov; Sušené kvety; Ekosféry; Figúrky; Ornamenty; Príslušenstvo pre vlajky a veterné rukávy; Vlajky a veterné rukávy; LED sviečky; Fontány a jazierka; Záhradné a nášlapné kamene; Detské metre; Nástenné samolepky; Príslušenstvo pre domáce difuzéry; Domáce difuzéry; Presýpacie hodiny; Domové čísla a písmená; Ozdoby na trávnik a záhradné sochy; Klapka poštovej schránky; Príslušenstvo pre poštové schránky; Poštové schránky; Zrkadlá; Hracie skrinky; Krúžky na obrúsky; Vtipné plechové nápisy; Taburetky; Rámiky na fotografie; Pokladničky a nádoby na peniaze; Odkvapové reťaze; Dažďomery; Magnetky na chladničku; Koberce; Sezónne a sviatočné dekorácie; Rámy na lisované kvety; Napínacie poťahy; Vianočné snežítka; Lapače slnka; Slnečné hodiny; Príslušenstvo k dekoračným vankúšom; Dekoračné vankúše; Truhlice; Dekoračné guličky do vázy a stolové konfety; Vázy; Tapeta; Veterníky a strešné dekorácie; Veterné zvonkohry; Veterné kolieska a vrtule; Okenné magnety; Príslušenstvo na údržbu okien; Údržba okien; Glóbusy; Vence a girlandy
en: Home & Garden > Decor: Address Signs; Artificial Flora; Artificial Food; Artwork; Backrest Pillows; Baskets; Bird & Wildlife Feeder Accessories; Bird & Wildlife Feeders; Bird & Wildlife House Accessories; Bird & Wildlife Houses; Bird Baths; Bookends; Cardboard Cutouts; Chair & Sofa Cushion Covers; Chair & Sofa Cushions; Chair & Sofa Throws; Clock Parts; Clocks; Coat & Hat Racks; Decorative Bells; Decorative Bottles; Decorative Bowls; Decorative Jars; Decorative Lanterns; Decorative Plaques; Decorative Plates; Decorative Trays; Door Mats; Dreamcatchers; Dried Flowers; Ecospheres; Figurines; Finials; Flag & Windsock Accessories; Flags & Windsocks; Flameless Candles; Fountains & Ponds; Garden & Stepping Stones; Growth Charts; Home Decor Decals; Home Fragrance Accessories; Home Fragrances; Hourglasses; House Numbers & Letters; Lawn Ornaments & Garden Sculptures; Mail Slots; Mailbox Accessories; Mailboxes; Mirrors; Music Boxes; Napkin Rings; Novelty Signs; Ottoman Cushions; Picture Frames; Piggy Banks & Money Jars; Rain Chains; Rain Gauges; Refrigerator Magnets; Rugs; Seasonal & Holiday Decorations; Shadow Boxes; Slipcovers; Snow Globes; Suncatchers; Sundials; Throw Pillow Accessories; Throw Pillows; Trunks; Vase Fillers & Table Scatters; Vases; Wallpaper; Weather Vanes & Roof Decor; Wind Chimes; Wind Wheels & Spinners; Window Magnets; Window Treatment Accessories; Window Treatments; World Globes; Wreaths & Garlands
ru: Дом и сад > Декор: Таблички с адресом; Искусственные растения; Искусственная пищевые продукты; Произведения искусства; Подушки для поддержки спины; Корзины; Аксессуары для кормушек для птиц, диких животных и насекомых; Кормушки для птиц, диких животных и насекомых; Аксессуары для домиков для птиц, диких животных и насекомых; Домики для птиц, диких животных и насекомых; Купальни для птиц; Подставки для книг; Картонные фигуры; Чехлы для подушек для кресел и диванов; Подушки для кресел и диванов; Покрывала для кресел и диванов; Детали для часов; Часы; Вешалки для шляп и плащей; Декоративные колокольчики; Декоративные бутылки; Декоративные чаши; Декоративные банки; Декоративные фонари; Декоративные таблички; Декоративные тарелки; Декоративные подносы; Придверные коврики; Ловцы снов; Сухие цветы; Декоративные экосферы; Статуэтки; Декоративные шпили и наконечники; Аксессуары для флагов и ветроуказателей; Флаги и ветроуказатели; Светодиодные свечи; Фонтаны и пруды; Камни для сада и пошаговых дорожек; Детские ростомеры; Декоративные наклейки и трафареты; Аксессуары для ароматов для дома; Ароматы для дома; Песочные часы; Цифры и буквы для домов; Декор для газона и садовые скульптуры; Встраиваемые почтовые ящики; Аксессуары для почтовых ящиков; Почтовые ящики; Зеркала; Музыкальные шкатулки; Кольца для салфеток; Знаки и таблички; Подушки для оттоманок; Рамы для картин и фоторамки; Копилки; Дождевые цепи; Дождемеры; Магниты на холодильник; Ковры; Праздничный декор; Шадоубоксы; Мебельные чехлы; Снежные шары; Ловцы солнца; Солнечные часы; Аксессуары для декоративных подушек; Декоративные подушки; Декоративные сундуки; Наполнители для ваз и конфетти для украшения стола; Вазы; Обои; Флюгеры и украшения для крыш; Ветряные колокольчики; Декоративные ветряные вертушки и ветрячки; Магниты на окна; Аксессуары для оформления окон; Оформление окон; Глобусы; Венки и гирлянды
fi: Koti ja puutarha > Koristeet: Osoitekyltit; Keinokukat; Tekoruoka; Taide; Selkätyynyt; Korit; Lintujen ja eläinten ruokinta-automaattien tarvikkeet; Lintujen ja eläinten ruokinta-automaatit; Linnunpönttöjen ja eläinten pönttöjen tarvikkeet; Linnunpöntöt ja eläinten pöntöt; Lintuammeet; Kirjatuet; Pahvihahmot; Tuoli- ja sohvapehmusteiden suojat; Tuoli- ja sohvapehmusteet; Tuoli- ja sohvapeitteet; Kellojen osat; Kellot; Naulakot; Koristekellot; Koristepullot; Koristekulhot; Koristepurkit; Koristeelliset lyhdyt; Koristelaatat; Koristelautaset; Koristetarjottimet; Ovimatot; Unisiepparit; Kuivatut kukat; Ekosfäärit; Koristehahmot; Koristekärjet; Lippujen ja viirien lisätarvikkeet; Liput ja viirit; LED-kynttilät; Suihkulähteet ja lammet; Pihakivet ja kivetys; Kasvutaulukot; Sisustustarrat; Kodin tuoksutarvikkeet; Kodin tuoksut; Tiimalasit; Talonumerot ja -kirjaimet; Pihakoristeet ja puutarhapatsaat; Postinjakeluhuone; Postilaatikon lisätarvikkeet; Postilaatikot; Peilit; Soittorasiat; Lautasliinarenkaat; Koristekyltit; Lattiatyynyt; Kehykset; Säästöpossut ja rahapurkit; Sadevesiketjut; Sadevesimittarit; Jääkaappimagneetit; Matot; Juhlakoristeet; Vitriinitaulut; Huonekalujen suojapeitteet; Lumisadepallot; Ikkunakoristeet; Aurinkokellot; Heittotyynyn tarvikkeet; Koristetyynyt; Arkut; Maljakon koristetäytteet ja pöytäkoristeet; Maljakot; Tapetti; Tuuliviirit ja kattokoristeet; Tuulikellot; Tuulimyllyt ja -hyrrät; Ikkunamagneetit; Ikkunan näkösuojien lisätarvikkeet; Ikkunan näkösuojat; Maapallot; Köynnökset ja seppeleet
hr-HR: Dom i vrt > Dekoracije: Znakovi s adresom; Umjetno bilje; Umjetna hrana; Umjetnine; Jastuci za naslon; Košare; Pribor za hranilice za ptice i divlje životinje; Hranilice za ptice i divlje životinje; Dodaci za kućice za ptice i divlje životinje; Kućice za ptice i divlje životinje; Kupke za ptice; Podupirači za knjige; Kartonski izrezi; Navlake za jastuke za stolice i sofe; Jastuci za stolice i sofe; Prekrivači za stolice i kauč; Dijelovi za satove; Satovi; Stalci za kapute i šešire; Ukrasna zvona; Ukrasne boce; Ukrasne zdjele; Ukrasne staklenke; Dekorativni lampioni; Ukrasne pločice; Ukrasni tanjuri; Ukrasni pladnjevi; Otirači; Hvatači snova; Osušeno cvijeće; Ekosfere; Figurice; Ukrasni vrhovi; Dodaci za zastave i vjetrokaze; Zastave i vjetrokazi; Svijeće bez plamena; Fontane i jezerca; Kamen za vrt i staze; Grafikoni rasta; Naljepnice za uređenje doma; Mirisni dodaci za dom; Mirisi za dom; Pješčani satovi; Kućni brojevi i slova; Ukrasi za travnjak i vrtne skulpture; Otvori za poštu; Dodaci za poštanske sandučiće; Poštanski sandučići; Ogledala; Glazbene kutije; Prstenovi za salvete; Zabavni znakovi; Tabure jastuci; Okviri za slike; Kasice prasice i staklenke za novac; Lanci za kišu; Kišomjeri; Magneti za hladnjak; Tepisi; Sezonski i blagdanski ukrasi; Kutije za izlaganje; Presvlake; Snježne kugle; Hvatači sunca; Sunčani satovi; Dodaci za ukrasne jastuke; Ukrasni jastuci; Škrinje; Punila za vaze i posipi za stol; Vaze; Tapete; Vjetrokazi i krovni ukrasi; Vjetreni zvončići; Vjetrenjače i zvrkovi; Magneti za prozore; Pribor za ukrašavanje prozora; Prozorski ukrasi; Globusi; Vijenci i girlande
lt-LT: Namai ir sodas > Dekoras: Adreso ženklai; Dirbtinė flora; Dirbtinis maistas; Meno kūriniai; Atlošo pagalvės; Krepšiai; Paukščių lesyklėlių ir laukinių gyvūnų šėryklų priedai; Paukščių lesyklėlių ir laukinių gyvūnų šėryklų priedai; Inkilų paukščiams ir laukiniams gyvūnams priedai; Inkilai paukščiams ir laukiniams gyvūnams; Paukščių vonios; Knygų atramos; Kartono išpjovos; Kėdžių ir sofų pagalvėlių užvalkalai; Kėdžių ir sofų pagalvėlės; Kėdžių ir sofų užtiesalai; Laikrodžių dalys; Laikrodžiai; Paltų ir skrybėlių kabyklos; Dekoratyviniai varpai; Dekoratyviniai buteliai; Dekoratyviniai dubenys; Dekoratyviniai stiklainiai; Dekoratyviniai žibintai; Dekoratyvinės plokštelės; Dekoratyvinės lėkštės; Dekoratyviniai padėklai; Durų kilimėliai; Sapnų gaudyklės; Džiovintos gėlės; Ekosferos; Figūrėlės; Fialos; Vėliavų ir vėjarodžių priedai; Vėliavos ir vėjarodės; Elektrinės žvakės; Fontanai ir tvenkiniai; Sodo ir tako akmenys; Augimo diagramos; Namų dekoro lipdukai; Namų kvapų priedai; Namų kvapai; Smėlio laikrodžiai; Namų numeriai ir raidės; Vejos papuošalai ir sodo skulptūros; Angos paštui; Pašto dėžučių priedai; Pašto dėžutės; Veidrodžiai; Muzikinės dėžutės; Servetėlių žiedai; Humoristiniai ženklai; Otomanų pagalvėlės; Paveikslų rėmeliai; Taupyklės ir stiklainiai pinigams; Lietaus grandinės; Lietaus matuokliai; Šaldytuvo magnetukai; Kilimėliai; Sezoniniai ir šventiniai papuošimai; Vitrininės dėžutės; Užtiesalai; Sniego gaubliai; Saulės gaudyklės; Saulės laikrodžiai; Dekoratyvių pagalvėlių aksesuarai; Dekoratyvinės pagalvėlės; Skrynios; Vazų užpildai ir dekoratyviniai stalo pabarstai; Vazos; Tapetai; Vėtrungės ir stogo dekoras; Vėjo varpeliai; Vėjo ratai ir suktukai; Langų magnetai; Langų apdailos priedai; Langų apdaila; Gaubliai; Vainikai ir girliandos
da: Hjem og have > Indretning: Adresseskilte; Kunstig flora; Kunstig mad; Illustrationer; Rygpuder; Kurve; Dyrefodring – tilbehør; Foderautomater til haven; Tilbehør til fuglehuse; Fugle- og smådyrshuse; Fuglebade; Bogstøtter; Papfigurer; Pudebetræk til stole og sofaer; Puder til stole og sofaer; Plaider til stole og sofaer; Urdele; Ure; Knagerækker og stumtjenere; Pynteklokker; Dekorative flasker; Dekorative skåle; Dekorative krukker; Dekorative lanterner; Dekorative tavler; Dekorative tallerkener; Dekorative bakker; Dørmåtter; Drømmefangere; Tørrede blomster; Økosfære; Statuetter; Kroner; Tilbehør til flag og vindposer; Flag og vindposer; Flammefri stearinlys; Fontæner og damme; Have- og trædesten; Vækstdiagrammer; Væg- og vinduesdekoration; Dufttilbehør til hjemmet; Duftstoffer; Timeglas; Husnumre og -bogstaver; Havedekorationer; Brevsprækker; Postkasse – tilbehør; Postkasser; Spejle; Spilledåser; Servietringe; Dekorative skilte; Ottomanpuder; Fotorammer; Sparegrise og pengekrukker; Nedløbskæde; Regnmåler; Køleskabsmagneter; Tæpper; Højtidsdekorationer; Skyggerammer; Møbelovertræk; Snekugler; Glasmosaikker; Solure; Tilbehør til pyntepuder; Pyntepuder; Kufferter; Vasefyld og bordpynt; Vaser; Tapet; Vejrhaner og tagpynt; Vindklokker; Vindhjul; Vinduesmagneter; Vinduesudsmykning – tilbehør; Vinduesudsmykning; Globusser; Kranse og guirlander
pt-BR: Casa e jardim > Decoração: Placas de endereço; Flores sintéticas; Comida artificial; Obra de arte; Almofada do encosto; Cestos; Acessórios para alimentadores de aves; Comedouros para aves; Acessórios para casa de pássaros; Casinhas para pássaros e animais silvestres; Piscinas para pássaros; Suporte para livros; Figuras de papelão em tamanho natural; Capas de almofadas para poltronas e sofás; Almofadas para poltronas e sofás; Mantas para cadeiras e sofás; Peças de relógios; Relógios; Cabideiros e porta-chapéus; Sinos decorativos; Garrafas decorativas; Tigelas decorativas; Potes decorativos; Lanternas decorativas; Decorative Plaques; Pratos decorativos; Travessas decorativas; Capachos; Apanhadores de sonhos; Flores secas; Ecosferas; Figurinos; Florões; Acessórios para bandeiras e birutas; Bandeiras e birutas; Velas elétricas; Fontes e lagos; Pedras para jardins e caminhos; Réguas do crescimento; Adesivos de parede e vidro; Acessórios domésticos para fragrâncias; Fragrâncias domésticas; Ampulhetas; Letras e números para casa; Enfeites de jardim e grama; Abertura em portas ou paredes para correspondência; Acessórios para caixa de correio; Caixas de correio; Espelhos; Caixas de música; Anéis para guardanapos; Sinalizações da novidade; Almofadas para pufe; Porta-retratos; Porquinhos e cofrinhos; Correntes para chuva; Pluviômetros; Ímãs de geladeira; Tapetes; Decoração de Natal; Molduras tipo vitrine; Capas de sofás; Globos de neve; Vidros decorativos que refletem a luz solar; Relógios de sol; Acessórios para almofadas decorativas; Almofadas; Baús; Pedras decorativas; Vasos; Papel de parede; Cata-ventos e decoração de telhado; Sinos de vento; Cataventos; Imãs de janela; Acessórios para manutenção de janelas; Manutenção de janelas; Globos terrestres; Coroas de flores e grinaldas
pl: Dom i ogród > Ozdoby: Tabliczki adresowe; Sztuczne rośliny; Sztuczna żywność; Szata graficzna; Poduszki pod plecy; Koszyki; Akcesoria do karmników ogrodowych; Karmniki; Akcesoria do domków dla ptaków; Domki dla ptaków i zwierząt; Baseniki kąpielowe dla ptaków; Podpórki na książki; Wycinanki z kartonu; Poszewki na poduszki na krzesła i sofy; Poduszki na krzesła i sofy; Narzuty na krzesła i sofy; Części zegarów; Zegary; Półki do przedpokoju; Dzwonki dekoracyjne; Butelki ozdobne; Półmiski ozdobne; Słoje ozdobne; Lampiony dekoracyjne; Tabliczki dekoracyjne; Talerze ozdobne; Tace ozdobne; Wycieraczki; Łapacze snów; Kwiaty suszone; Ekokule; Figurki; Kwiatony; Akcesoria do flag i wiatrowskazów; Flagi i rękawy powietrzne; Świece bezpłomieniowe; Fontanny i stawy; Kamienie ogrodowe i ścieżkowe; Miarki wzrostu; Kalkomanie na ściany i okna; Akcesoria do zapachów do domu; Zapachy do domu; Klepsydry; Cyfry i litery elewacyjne; Ozdoby trawnikowe i rzeźby ogrodowe; Zdobienia otworów na listy; Akcesoria do skrzynek pocztowych; Skrzynki pocztowe; Lustra; Pozytywki; Pierścienie do serwetek; Zabawne tabliczki; Poduszki do otoman; Ramy do obrazów; Świnki-skarbonki i słoiki na pieniądze; Łańcuchy deszczowe; Deszczomierze; Magnesy na lodówkę; Dywaniki podłogowe; Ozdoby sezonowe i świąteczne; Gabloty; Narzuty; Kule śnieżne; Witrażyki; Zegary słoneczne; Akcesoria do poduszek dekoracyjnych; Poduszki dekoracyjne; Kąpielówki; Przedmioty ozdobne do wazonów i kamienie dekoracyjne; Wazony; Tapety; Wiatrowskazy i ozdoby dachowe; Dzwonki wietrzne; Wiatraczki; Magnesy okienne; Akcesoria do okien; Dekoracje okienne; Globusy; Wieńce i girlandy
nb: Hjem og hage > Dekor: Adresseskilt; Kunstige planter; Kunstig mat; Kunst; Ryggputer; Kurver; Tilbehør til fugle- og dyrematere; Fugle- og dyrematere; Tilbehør til fugle- og dyrehus; Fugle- og dyrehus; Fuglebad; Bokstøtter; Utskjæringer i papp; Trekk til stol- og sofaputer; Stol- og sofaputer; Pledd og tepper til stol og sofa; Klokkedeler; Klokker; Jakke- og hattehengere; Dekorative bjeller; Dekorative flasker; Dekorative boller; Dekorative glass; Dekorative lykter; Dekorative plaketter; Dekorative tallerkener; Dekorative fat; Dørmatter; Drømmefangere; Tørkede blomster; Ekosfærer; Figurer; Korsblomster; Tilbehør til flagg og vindsokker; Flagg og vindsokker; Flammeløse lys; Fontener og dammer; Hage og trapper; Vekstkart; Dekaler for hjemmedekor; Tilbehør for hjemmedufter; Hjemmedufter; Timeglass; Husnumre og -bokstaver; Plenpynt og hageskulpturer; Postluker; Postkassetilbehør; Postkasser; Speil; Spilledåser; Serviettringer; Morsomme skilt; Benkputer; Bilderammer; Sparegriser og pengeglass; Regnkjeder; Regnmålere; Kjøleskapsmagneter; Tepper; Sesongbaserte og høytidsdekorasjoner; Skyggebokser; Trekk; Snøkuler; Solfangere; Solur; Tilbehør til pynteputer; Pynteputer; Kister; Vasefyllere og bordpynt; Vaser; Tapet; Værhaner og takdekor; Vindbjeller; Vindhjul og -spinnere; Vindusmagneter; Tilbehør for vindusbehandlinger; Vindusbehandlinger; Globuser; Kranser og girlandere
sv: Hem och trädgård > Dekor: Adresskyltar; Artificiell flora; Artificiell mat; Bildmaterial; Ryggstödskuddar; Korgar; Tillbehör till djurmatare; Fågel- och djurmatare; Tillbehör till mathus; Fågelholkar och hus för småvilt; Fågelbad; Bokstöd; Kartongfigurer; Stols- och soffdynsöverdrag; Stols- och soffdynor; Stols- och soffplädar; Klockdelar; Klockor; Garderobsstativ och klädhängare; Dekorativa klockor; Dekorativa flaskor; Dekorativa skålar; Dekorativa burkar; Dekorativa lyktor; Minnesplattor; Dekorativa tallrikar; Dekorativa brickor; Dörrmattor; Drömfångare; Torkade blommor; Ekosfärer; Statyetter; Gardinstångsknoppar; Flagg- och vindstrutstillbehör; Flaggor och vindstrutar; Elektriska stearinljus; Fontäner och dammar; Trädgårdsstenar och stegstenar; Längdmätstickor; Klistermärken för väggar och fönster; Dofttillbehör till hemmet; Dofter för hemmet; Timglas; Husnummer och -bokstäver; Trädgårdsprydnader; Brevinkast; Tillbehör till postlådor; Postlådor; Speglar; Musiklådor; Servettringar; Skämtskyltar; Ottomandynor; Bildramar; Spargrisar och kassaskrin; Regnkedjor; Regnmätare; Kylskåpsmagneter; Mattor; Säsongsbaserade dekorationer och helgdekorationer; Tittskåp; Möbelöverdrag; Snökulor; Ljusfångare; Solur; Prydnadskuddtillbehör; Prydnadskuddar; Kistor; Vasutfyllnad och bordsdekorationer; Vaser; Tapet; Vindflöjlar och takdekor; Vindspel; Vindhjul; Fönstermagneter; Tillbehör till fönsterbehandling; Fönsterbehandling; Jordglobar; Kransar och girlander